最高法院刑事判決　　　　　　　　　 111年度台上字第1701號
上　訴　人　李政哲



上列上訴人因違反槍砲彈藥刀械管制條例案件，不服臺灣高等法
院中華民國110年11月3日第二審判決（110 年度上訴字第1583號
，起訴案號：臺灣新北地方檢察署109年度偵字第17328號），提
起上訴，本院判決如下：
    主  文
上訴駁回。
    理  由
一、按依刑事訴訟法第377 條規定，提起第三審上訴，應以原判
    決違背法令為理由，係屬法定要件；而上訴第三審法院之案
    件，是否以判決違背法令為上訴理由，應就上訴人之上訴理
    由書狀加以審查。如果上訴理由書狀並未具體指摘原判決不
    適用何種法則或如何適用不當，或所為指摘，顯與法律規定
    得為第三審上訴理由之違法情形不相適合時，均應認其上訴
    為不合法律上之程式，予以駁回。至於原判決究竟有無違法
    ，與上訴是否以違法為理由，係屬二事。
二、本件原審經審理結果，認為上訴人李政哲有原判決事實欄所
    載之犯罪事實，因而維持第一審所為，依想像競合犯，從重
    論處上訴人非法持有可發射子彈具殺傷力之改造槍枝罪刑之
    判決，駁回上訴人在第二審之上訴，已詳敘調查、取捨證據
    之結果及憑以認定犯罪事實之心證理由。
三、上訴意旨略以上訴人雖持有本件槍、彈多年，然無法得知該
    槍、彈具有殺傷力，乃原審就此未依職權調查；又上訴人始
    終坦承犯行，且本件非法持有之槍、彈數量有限，復無證據
    證明曾供犯罪之用，況上訴人本已將該槍槍膛內之子彈清除
    ，正擬丟棄，即遭查獲，且上訴人於去年底因重傷截肢，生
    活不易，自有縱處以法定最低度刑猶嫌過重，而應依刑法第
    59條酌減其刑之情形，原審未予審酌、適用，自屬違法云云
    。然查上訴人自警詢時起，即供認曾持本案槍枝試射，且亦
    明知持有本案槍、彈係屬違法等情，於法院審理更直承其確
    有公訴意旨所指非法持有具殺傷力之槍、彈之犯行，尤酌以
    上訴人於原審既自承其為丟棄本案槍、彈，故已事先清查槍
    膛內留存子彈等語，均足徵上訴人確明知本案槍、彈具殺傷
    力，原判決因認上訴人就本件犯罪均坦承不諱，自屬有據，
    難謂有何查證未盡之處；又原判決業於理由內敘明上訴人前
    即曾因違反槍砲彈藥刀械管制條例案件，經法院判處有期徒
    刑確定，並已執行完畢，有被告前案紀錄表足參，本案並非
    偶發之初犯，且上訴人持有槍、彈期間長達數年，遭查扣之
    子彈更多達百餘顆，在客觀上尚不足以引起一般同情，因認
    無援引該規定酌減其刑之餘地等旨，顯已就本案犯罪情節如
    何不符合上開減刑規定，為必要之闡述。上訴意旨之指摘，
    核係置原判決之論述於不顧，不憑卷證，漫事指摘，顯非適
    法之第三審上訴理由。是本件上訴違背法律上之程式，應予
    駁回。
據上論結，應依刑事訴訟法第395條前段，判決如主文。      
中    華    民    國   111    年    3     月    10    日
                  刑事第七庭審判長法  官  李  錦  樑  
                                  法  官  林  孟  宜  
                                  法  官  吳  淑  惠  
                                  法  官  錢  建  榮  
                                  法  官  蔡  彩  貞  
本件正本證明與原本無異
                                  書記官
中    華    民    國   111    年    3     月    17    日